臺灣高雄地方法院刑事判決　　　　　　　　　　　　九十一年度交訴字第二四六號
　　公　訴　人　臺灣高雄地方法院檢察署檢察官
　　被　　　告　甲○○
右列被告因公共危險案件，經檢察官聲請簡易判決處刑（九十一年度偵字第四二八一
號），惟本院鳳山簡易庭認不宜以簡易判決處刑，簽准改依通常訴訟程序審理，本院
判決如左：
    主  文
甲○○服用酒類，不能安全駕駛動力交通工具而駕駛，累犯，處拘役伍拾玖日；又駕
駛動力交通工具肇事，致人受傷而逃逸，累犯，處有期徒刑柒月。
    事  實
一、甲○○前於民國八十九年間因犯公共危險案件，經本院於八十九年三月八日以八
    十九年度交簡字第五號判處有期徒刑六月，如易科罰金以三百元折算一日確定，
    嗣於八十九年五月十六日易科罰金執行完畢，猶不知警惕悔改，竟於九十一年二
    月二十三日中午十二時三十分許，在高雄縣茄萣鄉華龍海產餐廳內與同事聚餐飲
    用紅酒後，明知已達不能安全駕駛動力交通工具之程度，仍於同日下午三時三十
    分許駕駛車號Ｄ六－八三三八號自用小客車離開，沿高雄縣茄萣鄉○○路由南往
    北方向行駛，於同日下午四時許（聲請簡易判決處刑書誤載為十四許），行經高
    雄縣茄萣鄉○○路與民生路路口時，因酒後注意力無法集中，適有丙○○亦駕駛
    車號ＯＰＯ－五三一號重型機車由東向西行經前開路口，甲○○因不勝酒力，致
    其所駕車輛之右後視鏡直接擦撞丙○○駕駛之重型機車，使丙○○人車倒地受有
    左股骨開放性骨折、左鎖骨骨折之傷害（過失傷害部分已達成和解未據提出告訴
    ）。事故發生後，甲○○明知汽車駕駛人如肇事致人受傷，應即採取救護或其他
    必要措施，不得逃逸，竟另萌生肇事逃逸之犯意，未下車察看丙○○之受傷狀況
    並採取救護或其他必要措施，即逕行駕車高速逃逸，嗣經警據報循線在離肇事地
    點約三公里外之濱海路與仁愛路口處攔截查獲，並於同日下午五時四十分許（聲
    請簡易判決處刑書誤載為十五時四十分許）對其測得呼氣酒精濃度達每公升零點
    四毫克，而悉上情。
二、案經高雄縣警察局湖內分局報請臺灣高雄地方法院檢察署檢察官偵查後聲請簡易
    判決處刑，本院鳳山簡易庭認不宜以簡易判決處刑，簽准改依通常訴訟程序審理
    。
    理  由
一、訊據被告甲○○對於右揭時、地酒後駕車，因注意力不集中且意識不清楚，致其
    所駕車輛之右後視鏡與被害人丙○○之機車發生擦撞而肇事，使被害人受有前揭
    傷害後，明知已肇事致人於傷，卻未下車查看並採取救護或其他必要措施而駕車
    逃逸之事實，業於本院調查及審理中均坦承不諱，核與被害人丙○○於警訊中指
    述肇事之情節大致相符，且被告駕車肇事後並未停車反而加速逃逸之情事，業據
    證人即現場目擊肇事經過之余弘文、范志中、陳泰誠三人分別於警訊中供述一致
    ，復有台南市立醫院診斷證明書、被告肇事後逃逸行駛路線圖、高雄縣警察局道
    路交通事故調查報告表各一紙及現場照片六幀附卷可稽。又按刑法第一百八十五
    條之三規定所謂之「不能安全駕駛」，係抽象危險犯，固不以發生具體危險為必
    要，惟若因而發生事故，益徵其不能安全駕駛，且依醫學相關實驗證明之經驗法
    則，對於呼氣酒精濃度達每公升○．二五毫克以上時，將使駕駛人產生複雜之技
    巧障礙、駕駛能力變壞之行為表現，肇事比率比一般未飲酒時高出二倍，而呼氣
    酒精濃度達每公升零點五毫克以上時，將使駕駛人產生平衡感與判斷力障礙升高
    ，肇事比率比一般未飲酒時高出十倍，甚而如呼氣酒精濃度達每公升零點七五毫
    克時，駕駛人將產生明顯酒醉、步履蹣跚之行為狀態，其肇事比率比一般高二十
    五倍（參見蔡志中著，對飲酒不能安全駕駛之執法研究，司法院第四十六期業務
    研究會講義），本件被告於肇事後為警測試酒精濃度，其呼氣酒精濃度已達每公
    升○點四亳克，有卷附酒精濃度測定單一紙可稽，又被告於查獲時有違規、走路
    東倒西歪，顯無法正常操控駕駛之情狀，此有酒醉駕駛違反刑法第一百八十五條
    之三案件觀察紀錄表一紙在卷可憑，且經證人即現場對其施以酒測之警員乙○○
    於本院審理中證述在卷（見本院九十一年十一月二十一日審判筆錄），復參以被
    告自承係因酒後精神不能集中因而駕車肇事乙節，足認被告駕車當時已達不能安
    全駕駛之程度甚明。是依上開補強證據，已足資擔保被告所為上開酒醉駕車及肇
    事逃逸自白之真實性，自可採為論罪科刑之依據。從而，本件事證明確，被告酒
    醉駕車及肇事逃逸之犯行，洵堪認定。
二、核被告甲○○於服用酒類，已達不能安全駕駛動力交通工具之程度而仍駕駛上開
    車輛之行為，係犯刑法第一百八十五條之三之服用酒類不能安全駕駛動力交通工
    具而駕駛罪；另被告駕駛上開汽車肇事致人受傷後逃逸之行為，係犯刑法第一百
    八十五條之四之駕駛動力交通工具肇事致人受傷而逃逸罪。其所犯上開二罪間，
    犯意各別，構成要件互異，應予分論併罰。再被告有如事實欄所載之論罪科刑執
    行之前科，有卷附臺灣高等法院被告全國前案紀錄表可按，其於有期徒刑執行完
    畢後五年內，再犯本件有期徒刑以上之罪，為累犯，應依刑法第四十七條規定，
    就上開二罪均加重其刑。審酌被告前有酒後駕車之前科，猶不知警惕，明知飲酒
    後已達不能安全駕駛之程度，竟無視於其他用路人之公共安全，因而駕車肇事，
    致被害人受傷後，復不思將被害人救護送醫診治，即貿然駕車駛離現場而逃逸，
    置被害人之安危於不顧，惡性非輕，本不宜輕縱，惟念及其犯後已坦認犯行，態
    度良好，且已與被害人達成賠償和解（參卷附之高雄縣湖內鄉調解委員會調解書
    ），被害人亦到庭表示原諒等一切情狀，酌情各量處如主文所示之刑，以資懲儆
    。
據上論斷，應依刑事訴訟法第四百五十二條、第二百九十九條第一項前段、刑法第一
百八十五條之三、第一百八十五條之四、第五十一條第十款、第四十七條，判決如主
文。
本案經檢察官林敏惠到庭執行職務。
中      華      民  國      九十一      年      十二    月    五    日
                                  臺灣高雄地方法院交通法庭
                                      審判長法  官  趙 家 光
                                            法  官  吳 為 平
                                            法  官  吳 俊 龍
右正本證明與原本無異。
如不服本判決，應於判決送達後十日內，向本院提出上訴狀。
                                            書記官  許 麗 珠
中      華      民      國      九十一      年      十二    月    五    日
附錄本案論罪法條全文：
刑法第一百八十五條之三
服用毒品、麻醉藥品、酒類或其他相類之物，不能安全駕駛動力交通工具而駕駛者，
處一年以下有期徒刑、拘役或三萬元以下罰金。
刑法第一百八十五條之四
駕駛動力交通工具肇事，致人死傷而逃逸者，處六月以上五年以下有期徒刑。
